臺灣臺東地方法院刑事附帶民事訴訟判決　　　　　　　　九十一年度附民字第五號
　　原　　　告　甲○○
　　被　　　告　乙○○
　　　　　　　　丙○○
右當事人間因本院九十年度易字第三九二號傷害案件，經原告提起附帶民事訴訟，本
院判決如左：
    主  文
被告丙○○應給付原告新台幣貳萬元，並自民國九十一年二月二十二日起至清償日止
，按週年利率百分之五計算之利息。
原告其餘之訴駁回。
    事實及理由
一、原告主張：被告二人於民國九十年八月七日上午十時許毆傷原告，事後狡賴犯行
    ，且態度惡劣，仍惡言相向，致原告身心遭受莫大痛苦，請求被告二人連帶賠償
    原告之非財產上損害等語。並聲明：被告等應連帶給付原告新台幣（下同）十二
    萬元，及自起訴狀繕本送達被告翌日起至清償日止，按年息百分之五計算之利息
    。
二、被告乙○○、丙○○二人則以：其等並未毆打被告等語資為抗辯。並均聲明：請
    求駁回原告之訴。
三、原告主張於前開時地遭被告丙○○毆打一節，業經本院九十年度易字第三九二號
    判處傷害罪刑。，並有診斷證明書乙紙在卷可稽，應認原告此部分之主張為真實
    。
四、按因故意或過失，不法侵害他人之權利者，負損害賠償責任；又按不法侵害他人
    之身體、健康、名譽、自由、信用、隱私、貞操，或不法侵害其他人格法益而情
    節重大者，被害人雖非財產上之損害，亦得請求賠償相當之金額，民法第一百八
    十四條第一條前段、第一百九十五條第一項前段分別定有明文。本件被告丙○○
    傷害原告之身體，已如前述，而原告所受之非財產損害與被告丙○○之行為間即
    有相當之因果關係，原告本於侵權行為之法律關係請求被告丙○○賠償其所受非
    財產上之損害，自屬有據。查原告因被告之侵權行為，受有右眼上、左鼻、左上
    唇挫傷、左右背紅腫疼痛等傷害，本院斟酌原告所受傷勢尚非嚴重，及兩造身分
    、經濟狀況、社會地位、年齡及所受損害等一切情狀，認原告請求非財產上之損
    害賠償十二萬元尚嫌過高，應以二萬元為適當，原告逾此範圍之請求則無理由，
    應予駁回。
五、另按刑事訴訟諭知無罪、免訴、不受理之判決者，應以判決駁回原告之訴，刑事
    訴訟法第五百零三條第一項前段定有明文。被告乙○○被訴傷害一案，業經前開
    刑事判決諭知無罪，依照上開說明，原告請求被告乙○○連帶賠償部分自應予以
    駁回。
據上論結，依刑事訴訟法第五百零二條第一項、第二項、第五百零三條前段判決如主
文。
中    華    民    國      九十一      年      三      月    二十二      日
  臺灣臺東地方法院刑事庭
                                   審判長法  官 楊 力 進
                                         法  官 林 卉 聆
                                         法  官 袁 雪 華
右正本證明與原本無異。
對於本判決如不服，非對刑事判決上訴時不得上訴，並應於送達後十日內向本院提出
上訴狀。（須附繕本）
「切勿逕送上級法院」
                                         書記官 林 建 成
中    華    民    國      九十一      年      三      月    二十九      日
